

# Chaima BOUGHANMI

## **Data Scientist**

@ boughanmichaima9@gmail.com

**J** 07 53 65 16 71

in chaima-boug

BOUGHANMIChaima

chaimabgh.netlify.app

Une personne autonome et très motivée. Une communicante avec un bon relationnel. Dotée de solides expériences en analyse de données, en machine learning et en programmation. Avec un niveau avancé en termes de compétences en statistiques, en résolution de problèmes et en optimisation associé à une forte pensée analytique.

## **EXPÉRIENCES**

## Data Scientist | @ The BVA Family &

depuis novembre 2022

- CDI -

- Analyse expérimentée en Marketing Mix Modeling (MMM), calcul de ROI, et études de marché, avec une expertise avancée en modélisation tridimensionnelle en quantifiant les effets passés et futurs des décisions.
- Implémentation de modèles d'attributions en se basant sur des méthodes de Machine Learning (ML) et chaînes de Markov.
- Développement de graphiques interactifs et de Dashboards avec Shiny.
- Exploration et implémentation de méthodes de calcul de synergie, dans le cadre d'un MMM, en utilisant la modélisation bayésienne avec MCMC (Monte Carlo on Markov Chains).

Environnement: R, R Shiny, Python, MassTer, MMM, Machine Learning, Modélisation bayésienne, MCMC, Git, ROI, CRM Domaines: FMCG, Automobile, Télécommunication, Médias et Marketing

Data Scientist | @ Rte 🐠

**i** 02/04/2022 - 31/10/2022

- Stage de fin d'études -

Renforcer la performance du processus de planification des opérations sur le réseau de transport d'électricité par l'analyse des données et le machine learning

- Création des requêtes SQL afin d'extraire des données à partir des bases de différents départements.
- Traitement et analyse de données nécessaires pour améliorer le processus de planification.
- Création, publication et documentation d'un dashboard interactif en utilisant R Shiny.
- Prévision des retraits en utilisant les modèles de séries temporelles et de Machine learning.
- Documentation en utilisant Rmarkdown et Git.

Environnement: R, R Shiny, R markdown, Python, SQL, Dremio, Git, Série temporelles, ARIMA, XGBoost, Random Forest

Statisticienne Formatrice @ Organisation Mondiale de la Santé &

**i** 01/08/2021 - 10/08/2021

• Environnement: R, Statistique Descriptive, Statistique Inférentielle, Analyse de données pour le secteur de la Santé

Chercheuse en Data mining | @ Laboratoire GREYC - Université de Caen &

**i** 01/03/2021 - 31/08/2021

- Stage de fin d'études -

## Analyse tactique de données de sport collectif

• Implémentation d'un algorithme basé sur les graphes dynamiques, en utilisant la Programmation Orientée Objet (POO) en Python, afin d'identifier des styles de jeu en détectant des motifs fréquents dans les coordinations entre joueurs en sport collectif (Handball ) et application sur les données de la coupe du monde 2015.

Environnement: La Programmation Orientée Objet (POO), Python, Data mining, graphes dynamiques, Sport Analysis

## **PROJETS**

## Prédiction du cours des cryptomonnaies

Environnement: Python: Random Forest, Gradient Boosting, XG Boost RNN-LSTM

Détection de chutes en utilisant les algorithmes de Machine learning

Environnement: Python: Sklearn, Numpy, SMOTE, Naive Bayes, QDA, Logistic regression, Random Forest, AdaBoost

Recherche du plus court chemin: Application sur la réduction d'image et création d'un package R

Environnement: R: Bellmanford, Dijkstra, Seamcarving, R package

Prédiction de la probabilité de solvabilité d'un client Lien du dashboard &

Environnement: R, R Shiny, ANOVA, logit, probit, SVM, arbre de décision, réseaux de neurones

Création d'un dashboard de suivi du Covid-19 en Tunisie Lien du Dashboard &

**Environnement: R, R Shiny** 

( la suite de mes projets sur mon github sur ce lien )

## **FORMATION**

Mastère en Data Science : Santé, Finance, Assurance Université Paris Saclay &

**2021 - 2022** 

Mastère de recherche TICV | École nationale d'ingénieurs de Tunis (ENIT) 🔗

Diplôme d'ingénieur | École supérieure de la statistique et de l'analyse de l'information (ESSAI) &

## **COMPÉTENCES**

#### Les compétences de base:

Statistiques inférentielles

GLM | non-parametric models

tree-based models

#### **Programmation:**

R | R Shiny | Python

Gestion des données:

SQL

Déploiement et OS:

Git

#### Data Viz et dashboarding:

Rshiny plotly

Flexdashboard

## **Machine Learning:**

Random Forest | Naive Bayes

XG Boost | Gradient Boosting

Logistic regression | KNN

## **Traitement des documents:**

Overleaf | Microsoft Office

## **CERTIFICATIONS**

Generative AI & LLM

Prise de Parole en Public

Scholarship for Posit::Conf 2024 USA

Speaker at useR! Conf 2024 Austria

Deep Learning with Keras

## **LANGUES**

Français: Bilingue: DELF

Anglais: Courant: TOEIC 755/990

Allemand: Débutant

## **CENTRES D'INTÉRÊT**

## Football

- 5ème place aux championnats de France 2022 **6**
- Aunaravant capitaine d'une équine de football féminin

Ping Pong Lecture

## **VIE ASSOCIATIVE**

Organisatrice à R-Ladies Paris

Statisticiens Sans Frontières 🔗

